【裁判字號】    99,審訴,2383
【裁判日期】    990812
【裁判案由】    毒品危害防制條例
【裁判全文】
臺灣高雄地方法院刑事判決            99年度審訴字第2383號
公  訴  人  臺灣高雄地方法院檢察署檢察官
被      告  甲○○
上列被告因毒品危害防制條例案件，經檢察官提起公訴（99年度
毒偵字第3284號），嗣於本院準備程序中，被告就被訴事實為有
罪之陳述，經本院告知簡式審判程序之旨，並聽取被告與公訴人
之意見後，合議庭裁定由受命法官獨任進行簡式審判程序，判決
如下：
    主  文
甲○○施用第一級毒品，累犯，處有期徒刑柒月。又施用第二級
毒品，累犯，處有期徒刑肆月。應執行有期徒刑玖月。
    事  實
一、甲○○前於民國96年間因施用毒品案件，經本院以96年度毒
    聲字第1339號裁定送觀察、勒戒後，認有繼續施用毒品之傾
    向，再經本院以96年度毒聲字第2005號裁定令入戒治處所施
    以強制戒治，於97年12月21日執行完畢，並經臺灣高雄地方
    法院檢察署檢察官以98年度戒毒偵字第15號為不起訴處分確
    定。又因殺人及遺棄屍體案件，經本院以89年重訴字第3 號
    判決分別判處有期徒刑7 年6 月、8 月，應執行有期徒刑8
    年確定，於94年7 月29日縮短刑期假釋出監，於96年9 月13
    日保護管束期滿，未經撤銷假釋，視為執行完畢。詎仍不知
    悔改，復基於施用毒品之犯意，於99年4 月17日12時許，在
    高雄縣大寮鄉包公廟廁所，以香煙點燃方式施用第一級毒品
    海洛因1 次；又於同日12時30分許，在相同地點，以玻璃球
    燒烤方式，施用第二級毒品甲基安非他命1 次。嗣另涉竊盜
    案件，於99年4 月18日15時10分許，在高雄縣大寮鄉○○村
    ○○路168 巷2 號為警盤查時，主動就未被發覺之施用第一
    、二級毒品犯行，向員警自首而接受裁判。嗣得其同意後採
    尿送驗，檢驗結果呈嗎啡、甲基安非他命陽性陽性反應，始
    悉上情。
二、案經高雄縣政府警察局林園分局報請臺灣高雄地方法院檢察
    署檢察官偵查起訴。
    理  由
一、本件被告甲○○所犯係死刑、無期徒刑、最輕本刑為3 年以
    上有期徒刑以外之罪，其於準備程序中就被訴事實為有罪之
    陳述，經本院告知簡式審判程序之旨，並聽取公訴人及被告
    意見後，合議庭裁定由受命法官獨任進行簡式審判程序，合
    先敘明。
二、訊據被告對於上揭時、地，施用第一級毒品海洛因、第二級
    毒品甲基安非他命之事實，坦承不諱，而被告為警查獲所採
    之尿液檢體，經送台灣檢驗科技股份有限公司以酵素免疫分
    析法及氣相層析質譜檢驗結果，呈現可待因、嗎啡、甲基安
    非他命、安非他命陽性反應，此有台灣檢驗科技股份有限公
    司99年4 月29日KH/2010/00000000號濫用藥物尿液檢驗報告
    暨高雄縣政府警察局林園分局查獲毒品案件嫌疑人代號與真
    實姓名對照表各1 份在卷可稽。足徵被告之任意性自白核與
    事實相符，應堪信為真實，可採為本件論罪科刑之依據。是
    本件事證明確，被告施用第一、二級毒品犯行，洵堪認定，
    應予依法論科。
三、按海洛因、甲基安非他命為毒品危害防制條例第2 條第2 項
    第1 、2 款所稱之第一級與第二級毒品，不得施用、持有。
    次按觀察、勒戒或強制戒治執行完畢釋放後，5 年內再犯第
    10條之罪者，應依一般刑事訴訟程序予以起訴論罪科刑，此
    觀諸毒品危害防制條例第20條、第23條第2 項規定自明。被
    告前於96年間因施用毒品案件，經本院以96年度毒聲字第13
    39號裁定送觀察、勒戒後，認有繼續施用毒品之傾向，再經
    本院以96年度毒聲字第2005號裁定令入戒治處所施以強制戒
    治，於97年12月21日執行完畢，並經臺灣高雄地方法院檢察
    署檢察官以98年度戒毒偵字第15號為不起訴處分確定，有臺
    灣高等法院被告前案紀錄表1 份在卷可參，於前開觀察、勒
    戒執行完畢釋放後5 年內，本件復於99年4 月17日12時許，
    分別施用第一級毒品海洛因與第二級毒品甲基安非他命各1
    次，則公訴人予以起訴，尚無不合，本院自得依法論科。
四、核被告所為，係犯毒品危害防制條例第10條第1 項、第2 項
    之施用第一級與第二級毒品罪。被告持有第一、二級毒品後
    進而施用，其持有之低度行為應為施用之高度行為所吸收，
    故不另論其持有毒品罪。被告有事實欄所載之前案紀錄，前
    於96年9 月13執行完畢，有卷附臺灣高等法院被告前案紀錄
    表可按，其受有期徒刑執行完畢，5 年以內故意再犯有期徒
    刑以上之罪，為累犯，應加重其刑。被告於警方未發覺其施
    用海洛因之前，主動坦承施用海洛因、甲基安非他命犯行，
    而願接受裁判之事實，有警詢筆錄可參（見警卷第1 頁反面
    ），堪認符合自首之要件，爰依刑法第62條前段之規定，減
    輕其刑，並依法先加而後減。被告所犯上開2 罪，犯意各別
    ，行為互殊，應予分論併罰。本院審酌被告前因施用毒品案
    件，經勒戒、觀察、強制戒治程序，並由檢察官不起訴處分
    後，仍不知悛悔，再次施用毒品自戕其身，顯然缺乏戒絕毒
    品之決心，惟念及被告坦承施用第一級與第二級毒品之事實
    ，且其行為尚未害及他人，並斟酌被告之犯罪動機、手段以
    及被告之智識程度等一切情狀，分別量處如主文所示之刑，
    並定其應執行刑，以資懲儆。
據上論斷，應依刑事訴訟法第273 條之1 第1 項、第284 條之1
、第299 條第1 項前段，毒品危害防制條例第10條第1 項、第2
項，刑法第11條前段、第47條第1 項、第62條前段、第51條第5
款，判決如主文。
本案經檢察官杜妍慧到庭執行職務。
中    華    民    國    99    年    8    月     12    日
                  刑事第十庭    法  官  曾子珍
以上正本證明與原本無異。
如不服本判決，應於收受送達後10日內向本院提出上訴書狀。
中    華    民    國    99    年    8    月     12    日
                                書記官  李承悌
附錄本判決論罪科刑法條全文：
毒品危害防制條例第10條
施用第一級毒品者，處6月以上5年以下有期徒刑。
施用第二級毒品者，處3年以下有期徒刑。

司法院資訊處製作；財團法人民間司法改革基金會備份。
